【裁判字號】    99,易,2630
【裁判日期】    991105
【裁判案由】    恐嚇
【裁判全文】
臺灣臺北地方法院刑事判決              99年度易字第2630號
公  訴  人  臺灣臺北地方法院檢察署檢察官
被      告  甲○○
上列被告因恐嚇案件，經檢察官提起公訴（99年度偵字第6895號
），本院判決如下：
    主  文
甲○○以加害生命、身體之事，恐嚇他人致生危害於安全，累犯
，處有期徒刑參月，如易科罰金，以新台幣壹仟元折算壹日；又
以加害生命、身體之事，恐嚇他人致生危害於安全，處有期徒刑
參月，如易科罰金，以新台幣壹仟元折算壹日。應執行有期徒刑
伍月，如易科罰金，以新台幣壹仟元折算壹日。
    事  實
一、甲○○前因過失傷害等案件，經法院判處有期徒刑8月、5月
    、應執行有期徒刑1年，於民國93年10月3日縮刑期滿執行完
    畢，詎仍不知，因追求丙○○未果，竟基於恐嚇之接續犯意
    ，分別於98年9月11日、11月14日、11月18日、99年1月17
    日，至丙○○位於臺北市○○區○○街1段26巷13弄11號1樓
    住處，投遞內容分別含有「那是不是逼迫我（指甲○○）直
    接下班找上妳（指丙○○），然而妳就找妳那護花使者天天
    送妳回那短短的路程，就看那天妳可就別落單，或在某處撞
    見妳，我一定上前找上妳」、「警察一來就給我大小聲，我
    怕他啊，老子是做過牢的，我怕個什麼啊，我在牢裡混過一
    年，而且老子在牢裡是很不安分過，不是別人打我，就是我
    打人，相不相信我在牢裡我是被逼的很基八的，我也會學會
    挑釁他人，我也一大堆的很基八的鬥爭，別忘了裡面都是刺
    龍繡鳳的，在裡面要怎麼生存，靠的是我帶種個性，可以嗎
    ，我一整年誰敢欺負我，我長得斯斯文文的，是被人打過也
    打過人，但老子還是風風光光給人打過，因為老子幹ㄍㄧㄠ
    一個那個黑道大老屁股，他懷恨在心，我被他與列一個人兩
    個打到我住到桃園的醫院，但老子很爽，因為我就他媽的帶
    種的個性」、「妳報個什麼警，妳是濫用公權力給我難堪不
    是嗎，所以妳不要來與我硬碰硬，我在獄中我黑道都敢打，
    我可不是個長相斯文的文弱書生形（就像妳朋友說不要被妳
    的長相給騙了），所以我在獄中算是很機八的人物，因為被
    逼的，所以妳不要逼我與妳硬碰硬」、「妳也不要一天到晚
    的找警察，護士、社工打擾我，那我也請我朋友問候妳，從
    安康社區的長大的小孩，都有種凝聚力，不容侵犯，尤其地
    緣性，妳真的不要小覷，撕破臉，我想大家也不會高興」等
    文字之光碟，恫嚇丙○○，使其心生畏懼，致生危害於安全
    。甲○○另基於恐嚇之犯意，於99年1月8日22時10分許，在
    臺北市○○區○○街1段26巷樟樹公園內，向丙○○之父乙○○恫稱：伊對丙○○一定要得到手，除非丙○○離開文山
    區，伊坐過牢什麼都不怕，不要來硬的，伊會用伊的方法得
    到手，伊會在丙○○落單時找丙○○等語，使乙○○心生畏
    懼，致生危害於安全。
二、案經乙○○、丙○○訴由臺北市政府警察局文山第一分局報
    告臺灣臺北地方法院檢察署檢察官偵查起訴。
    理  由
一、程序事項：
    本件被告甲○○對於檢察官起訴書證據清單所提人證、物證
    之證據能力均不加以爭執，而本院審核該等證據資料作成之
    情況，均無違反法定程序而取得之問題，即無不適當作為證
    據之情形，則該等證據資料自有證據能力，合先敘明。
二、認定犯罪事實之證據與理由：
    訊據被告固坦承有寄送含上開恐嚇內容之光碟片與告訴人丙○○之犯行，惟矢口否認有於99年1月8日在樟樹公園內對告
    訴人乙○○為上開恐嚇言語之犯行，辯稱：當日伊和乙○○
    在公園裡是在溝通先前雙方之不愉快，伊還同意至派出所寫
    自白書，當日並未對乙○○為任何恐嚇言語云云。經查：
  (一)被告確有於98年9月11日、11月14日、11月18日、99年1月17
    日，接續至告訴人丙○○位於臺北市○○區○○街1段26巷
    13 弄11號1樓住處，投遞內含恐嚇內容之光碟片之事實，業
    據證人丙○○於檢察官訊問時具結指述甚詳，並有光碟標目
    「To:筱婷0911」之光碟內「親愛的筱婷(0911).doc檔」暨
    其列印內容、光碟標目「給筱婷的信(0113~14)」之光碟內
    「給筱婷的信(0113~1 4).doc」檔暨其列印內容、光碟標目
    「給筱婷的信(1118~19 )」之光碟內「給筱婷的信(1118~19
    ).txt檔」暨其列印內容、光碟標目「給筱婷的信(0117)」
    之光碟內「給筱婷的信(0117).doc檔」及其列印內容在卷可
    考，復為被告坦認在卷，堪以認定。
  (二)被告另於99年1月8日晚間10時10分許，在臺北市○○區○○
    街1段26巷樟樹公園內，以言詞向丙○○之父乙○○恐嚇乙
    情，業據證人施佳怡、告訴人乙○○於警訊中陳述明確，且
    互核其二人於偵查中經檢察官隔離訊問時分別結證稱：「…
    我們就在公園遇到被告，我們是女生很害怕，老闆（即乙○○）叫我們先走，我送丙○○到家後，老闆都沒以回來，我
    就跑去公園看，我就看到被告對乙○○咆哮，說除非丙○○
    離開文山區，不然不會放過他，還說他作過牢，什麼都不怕
    ，說丙○○落單時，就會去騷擾她」、「…在樟樹公園被告
    準備要堵我女兒，他過去要跟我女兒說話，我女兒就害怕要
    跑回家，就剩下我跟施佳怡在該處，被告對我說他一定要得
    手，除非我女兒離開文山區，他說他作過牢、什麼都不怕，
    不要來硬的，他說他會用他的方法得到手，他說會在我女兒
    落單時找我女兒，讓我覺得很害怕」等語大致相符，且參諸
    卷附之受理刑事案件報案三連單，其上所載報案人乙○○係
    於99年1月9日零時55分向警察局報案遭被告恐嚇，倘如被告
    所辯，其當日係與告訴人乙○○溝通協商，對乙○○表示對
    不起，還同意寫自白書，並無任何恐嚇之言語，則告訴人乙○○當無於協商後即至警察局報案對被告提出恐嚇告訴之理
    ，是被告所辯，顯與常理不符。綜上所述，由前述證人之證
    稱、被告之供稱及相關書證等證據，已足認被告確有於上開
    時、地出言恐嚇告訴人乙○○之犯行，被告所辯無非係卸責
    之詞，不足採信。是本件事證明確，被告犯行堪以認定，應
    予依法論科。另被告雖聲請調閱其於案發後至派出所寫與告
    訴人丙○○之自白書，並表示因該自白書未提及其對告訴人
    乙○○有恐嚇言語，可證明被告並未曾恐嚇告訴人乙○○云
    云，然被告自稱此自白書係對告訴人丙○○自白其有干擾丙○○生活安寧之內容，核與被告是否有對告訴人乙○○為恐
    嚇言語無關，且本案犯罪事實已臻明確，無再調查之必要，
    故不予調閱，併此敘明。
三、核被告所為，係犯刑法第305條恐嚇危害安全罪。被告先後
    四度以投遞含恐嚇內容之光碟片至告訴人丙○○住處之行為
    ，時間密接，侵害法益同一，所犯構成要件相同，應認屬接
    續犯，為實質上一罪。而上開罪與被告在99年1月8日晚間10
    時10分許對告訴人乙○○所為之恐嚇行為，犯意各別、行為
    互異，應予分論並罰。又按受有期徒刑之執行完畢，或受無
    期徒刑或有期徒刑一部之執行而赦免後，再犯有期徒刑以上
    之裁判上一罪，適用於累犯時，應以最初行為之犯罪時作為
    計算累犯成立與否之標準，至其犯罪行為終了於何時，則非
    所問。最高法院82年台上字第1751號判決要旨可資參照。本
    案被告有事實欄所載之犯罪科刑及執行情形，有臺灣高等法
    院被告前案紀錄表足憑，其於5年內再犯恐嚇告訴人丙○○
    之裁判上一罪(93年10月3日執行完畢，98年9月11日對告訴
    人丙○○再犯恐嚇罪)，應成立累犯，需依刑法第47條第1項
    規定，加重其刑。爰審酌被告前已因恐嚇案件，經臺灣桃園
    地方法院以94年度桃簡字664號判決判處拘役57日確定，有
    該案判決書及前述被告前案紀錄表在卷可憑，素行不佳，此
    次復因追求告訴人丙○○不成心有未甘，即寄送含恐嚇內容
    之光碟片與丙○○，復出言恐嚇丙○○之父乙○○，欠缺對
    於他人之尊重，且足以造成丙○○及乙○○心理上極大之畏
    懼感或後遺症，犯罪之情節非輕，及就恐嚇告訴人乙○○部
    分之犯行於警詢、偵訊及本院審理時均未能坦承犯行，另審
    酌本件行為次數、被告生活狀況、智識程度等一切情狀，量
    處如主文所示之刑，並均諭知易科罰金之折算標準，暨定其
    應執行刑及諭知易科罰金之折算標準。
據上論斷，應依刑事訴訟法第299條第1項前段，刑法第305條、
第47條第1項、第41條第1項前段、第51條第5款，刑法施行法第1
條之1，判決如主文。
本案經檢察官陳國安到庭執行職務
中    華    民    國    99    年    11    月    5    日
                  刑事第十五庭  法  官  莊書雯
上正本證明與原本無異。
如不服本判決應於收受送達後10日內向本院提出上訴書狀，並應
敘述具體理由；其未敘述上訴理由者，應於上訴期間屆滿後20日
內向本院補提理由書（均須按他造當事人之人數附繕本）「切勿
逕送上級法院」。告訴人或被害人如對於本判決不服者，應具備
理由請求檢察官上訴，其上訴期間之計算係以檢察官收受判決正
本之日期為準。
                                書記官  葉宜玲
中    華    民    國    99    年    11    月    5    日
中華民國刑法第305條
（恐嚇危害安全罪）
以加害生命、身體、自由、名譽、財產之事，恐嚇他人致生危害
於安全者，處 2 年以下有期徒刑、拘役或 3 百元以下罰金。

司法院資訊處製作；財團法人民間司法改革基金會備份。
